【裁判字號】    89,交易,46
【裁判日期】    890320
【裁判案由】    妨害公務等
【裁判全文】
臺灣桃園地方法院刑事判決                          八十九年度交易字第四六號
    公  訴  人  臺灣桃園地方法院檢察署檢察官
    被      告  甲○○
右列被告因妨害公務等案件，經檢察官提起公訴（八十八年度偵字第一六五六○號）
，本院判決如左：
    主  文
甲○○蛇行致生往來之危險，處有期徒刑參月；又對於公務員依法執行職務時施強暴
，處有期徒刑伍月；又逆向行駛致生往來之危險，處有期徒刑陸月，應執行有期徒刑
壹年。
    事  實
一、甲○○於民國（下同）八十八年十月二十五日晚間八時許，在桃園市○○○路、
    南華街口之海產店與友人喝酒作樂至同日晚間十時許結束時，其吐氣所含酒精成
    分已高達每公０．九一毫克，顯然酒醉且不能安全駕駛動力交通工具，仍駕駛其
    所有車號Ｗ六九七三三號自小客車，自該海產店前往同市○○路上某三溫暖休息
    ，途中接獲友人行動電話再折返海產店而行經同市○○路時，因酒醉致不能平穩
    操控方向盤而蛇行於道路上致生交通往來之危險，適為駕駛巡邏警機車在該路段
    執行勤務之桃園縣警察局桃園分局景福派出所值勤員警羅勝南發覺，而驅車上前
    追趕並攔車稽查，甲○○見狀竟意圖阻礙羅勝南稽查，非但未停車受檢，反而加
    速向前行駛逃避稽查，羅勝南立即一路尾隨，多次以巡邏車警示燈、鳴警報器及
    閃光指揮棒指揮制止，甲○○不僅不聽勸阻，反於羅勝南先後在其左右車窗外向
    其示意停車依法執行職務時，以汽車側邊衝撞羅勝南之機車對之施以強暴行為，
    妨害其公務之執行，復為擺脫羅勝南之追捕，竟於車行至三民路、博愛路交岔口
    時另行起意，罔顧他人行車安全，迅速左轉逆向駛入博愛路再左轉南華街，造成
    該路段之行車駕駛有遭其逆向疾行撞傷之交通往來危險，終於同日晚間十一時許
    ，在中山路與南華街口為警攔停捕獲。
二、案經桃園縣警察局桃園分局報請台灣桃園地方法院檢察署檢察官偵查起訴。
    理  由
一、右揭酒醉駕車事實，訊據被告甲○○坦承不諱，且事發後經警測試結果，被告吐
    氣所含酒精成份高達每公升０‧九一毫克乙節，並有酒精濃度測定單影本一紙存
    卷可證。此依照交通部運輸研究所七十九年八月對駕駛人行為之研究（酒醉駕車
    對駕駛行為之分析研究）指出：吐氣每公升酒精含量零點二五mg等於血液中酒精
    濃度（Blood Alｃohol Concentration簡稱ＢＡＣ）百分之零點零五（亦即每１
    ００ml血液中含５０mg酒精），而（１）ＢＡＣ到達百分之０．０３至百分之０
    ．０５時，對駕駛能力之影響為：多數駕駛人心境逐漸幻不定、視覺與反應靈敏
    性減弱、對速度及距離的判斷力差；對行為之影響為：觀察力逐漸欠缺、心情漸
    趨輕鬆、自信心增加、多話、精神狀態處於陶醉感。（２）ＢＡＣ到達百分之０
    ．０５至百分之０．０８時，對駕駛能力之影響為：反應遲純、駕駛能力受損、
    遲而不決或決而不行。對心理行為之影響為：情緒鬆弛、感情與行為趨向誇張、
    肌肉不協調、精神處於興奮狀態。（３）ＢＡＣ到達百分之０．０８至百分之０
    ．１５時，對駕駛能力之影響為：判斷力嚴重受到影響、能與精神協調受損、駕
    駛之體能困難增加。對心理行為之影響為：產生情緒異常現象、步伐不平穩、言
    語不清、反應惡劣、記憶及判斷力受損、精神處於錯亂狀態。（４）超過百分之
    ０．５，對駕駛人能力之影響為：無法開車。對心理行為之影響為：爛醉如泥、
    失去知覺可能致死、精神處於昏睡狀態。飲酒後吐氣０‧五五Mg/L相當於ＢＡＣ
    百分之０．１１，參酌上開說明，其判斷力、精神協調及駕駛體能、精神狀態等
    綜合判斷，已明顯達於不能安全駕駛程度。是本件被告查獲時吐氣所含酒精成份
    既高達０‧九一毫克，猶超過０‧五五毫克甚多，足認被告有服用酒類以致不能
    安全駕駛動力交通工具而駕駛之事實堪可認定。至對於蛇行、衝撞警車、逆向行
    駛等情則一概辯稱：因喝醉酒不知當時情形云云。惟查，被告蛇行駕車為警發覺
    ，繼而拒絕警察攔停稽查，並以車衝撞警車，甚且逆向疾行逃避警方追捕等情，
    迭據證人即執勤員警羅勝南於檢察官偵訊時及本院審理時指證歷歷，又依乙○○
    ○○於本院證述：「當其騎機車在被告車右邊時，被告有看伊一眼後，即將汽車
    向右偏駛」「我將警用機車駛至被告左邊，示意被告停車時，看到被告在打行動
    電話」等語，則被告若真已醉的不省人事，如何能在高速行車中注意員警來車方
    向而衝撞員警，又如何能撥打行動電話並且在逆向行駛時注意對向來車及行人，
    以致當時並未對他人造成更嚴重的傷害，可見被告當時精神狀態與常人相去無多
    ，未至精神耗弱之程度，其所辯實係臨訟卸責之詞，委不足採，是被告此部份之
    犯行，事證亦臻明確，洵堪認定。
二、核被告甲○○所為係犯刑法第一百八十五條之三不能安全駕駛動力交通工具而駕
    駛罪，第一百八十五條第一項妨害公眾往來安全罪及第一百三十五條第一項妨害
    公務罪。其蛇行妨害公眾往來安全之犯行，明顯為其服用酒類後不能安全駕駛動
    力交通工具之具體實現，換言之，係由一自然概念之駕駛行為所觸犯，為想像競
    合犯，應從一重之妨害公眾往來安全之犯罪。又其蛇行妨害公眾往來安全之犯行
    ，明顯緣於其服用酒類後所致而其逆向行駛妨害公眾往來安全罪則緣於其為避免
    警方之追緝，是其先後二次妨害公眾往來安全罪，犯意各別，非基於概括之犯意
    為之，應予分別論處。又其所犯之妨害公眾往來安全罪與妨害公務罪，犯意亦各
    別、行為亦不同，亦應予分論併罰。公訴意旨漏未引用刑法第一百八十五條第一
    項，並誤被告所犯不能安全駕駛動力交通工具而駕駛罪與妨礙公務罪有牽連犯關
    係，均有未合，附此敘明。爰審酌被告明知酒後駕車對他人生命財產危害甚劇，
    卻仍無視可能之危害而執意開車，且犯後態度惡劣，拒與警方配合，並飾詞脫罪
    等一切情狀，分別量處如主文所示之刑，並定其應執行之刑示懲。
據上論斷，應依刑事訴訟法第二百九十九條第一項前段、刑法第一百八十五條一項、
第一百八十五條之三、第一百三十五條第一項、第五十五條、第五十一條第五款、罰
金罰鍰提高標準條例第一條前段，判決如主文。
本案經檢察官何嘉仁到庭執行職務中
中      華      民      國      八十九      年      三    月    二十    日
                                台灣桃園地方法院刑事第一庭
                                            法  官 潘政宏
右正本證明與原本無異。
如不服本判決，應於判決送達後十日內向本院提出上訴狀( 應附繕本 )，上訴於
臺灣高等法院。
                                            書記官   游  誼
中        華        民        國   八十九   年   三   月    三十    日
附錄法條：刑法第一百八十五條第一項、第一百三十五條第一項
刑法第一百三十五條
對於公務員依法執行職務時，施強暴脅迫者，處三年以下有期徒刑、拘役或三百元以
下罰金。
意圖使公務員執行一定之職務或妨害其依法執行一定之職務或使公務員辭職而施強暴
脅迫者亦同。
犯前二項之罪，因而致公務員於死者，處無期徒刑或七年以上有期徒刑；致重傷者，
處三年以上、十年以下有期徒刑。
刑法第一百八十五條
損壞或壅塞陸路、水路、橋樑或其他公眾往來之設備或以他法致生往來危險者，處五
年以下有期徒刑，拘役或五百元以下罰金。
因而致人於死者，處無期徒刑或七年以上有期徒刑；致重傷者，處三年以上、十年以
下有期徒刑。
第一項之未遂犯罰之。


司法院資訊處製作；財團法人民間司法改革基金會備份。
